# 请教版主：还是母公司吸收注销的子公司，母公司有另外子公司语言编制合并报表问题

提问人：chenyiwei 时间：2016-12-22 01:32:27
子公司的资产、负债并入母公司（吸收合并）现在应按《企业会计准则解释第 7 号》第四条规定处理，在母公司的个别报表层面不再确认投资收益，而以资本公积作为最终的平衡项目。

回答人：chenyiwei
子公司的资产、负债并入母公司（吸收合并）现在应按《企业会计准则解释第 7 号》第四条规定处理，在母公司的个别报表层面不再确认投资收益，而以资本公积作为最终的平衡项目。

提问人：zxhzjw 时间：2016-12-24 17:40:43
再请教陈版主，母公司注销了子公司将其资产负债并入，母公司还有另一家子公司需要编制合并报表，填列合并试算表的时候，被注销的子公司资产负债表与利润表未分配利润审查出现差额，是否可以将被注销子公司本年产生的损益及期初未分配利润在试算表中按盈余公积补亏填列？

回答人：chenyiwei
为何会有差额？还是建议查明原因后予以更正填列，不要强行挤平。